---
title: "vafonsor_prac1"
author: "Víctor Elías Afonso Rodríguez y Saúl Santomé Rúa"
date: "6/4/2021"
output:
  pdf_document: default
  html_document: default
---

```{r setup, include=FALSE}
knitr::opts_chunk$set(echo = TRUE)
```
              
##  9. Código    

# 9.1 Cargamos librerias necesarias
```{r}
library(robotstxt)
library(rvest)
library(readr)
library(stringr)
```

La libreria "**robotstxt**" nos permite comprobar el archivo robot de las diferentes webs para asegurarnos que podemos realizar scraping.
La libreria **rvest** permite extraer información de una web.           
La libreria **readr** permite exportar dataset a csv.
La libreria **stringr** permite trabajar con cadenas de caracteres.


# 9.2 Elegimos la url de la que queremos extraer la información 

Amazon
```{r}
url_ama <- "https://www.amazon.es/s?k=paraguas&__mk_es_ES=%C3%85M%C3%85%C5%BD%C3%95%C3%91&crid=2TPM4DDOUJYAX&sprefix=paraguas%2Caps%2C276&ref=nb_sb_ss_ts-doa-p_4_8"
```

Ebay
```{r}
url_eba <- "https://www.ebay.es/sch/i.html?_from=R40&_trksid=p2334524.m570.l1313&_nkw=paraguas&_sacat=0&LH_TitleDesc=0&_osacat=0&_odkw=paragua"
```

# 9.3 Comprobamos que se puede realizar scraping

Amazon
```{r}
paths_allowed(paths=c(url_ama))
```

Ebay
```{r}
paths_allowed(paths=c(url_eba))
```
El valor "TRUE" indica que podemos realizar scraping.

# 9.4 Convertimos en objeto

Amazon
```{r}
web_ama <- read_html(url_ama)
```

Ebay
```{r}
web_eba <- read_html(url_eba)
```

"read_html" permite leer el código html.

# 9.5 Escogemos la información que queremos extraer de cada web          
# 9.5.1 Nombre de artículos           

Amazon
```{r}
clase_nombre_articulo_ama <- ".s-line-clamp-2"

articulo_ama <- html_nodes(web_ama,clase_nombre_articulo_ama)

nombre_articulo_ama <- html_text(articulo_ama)

#Se eliminan los saltos de linea
nombre_articulo_ama <- str_replace_all(nombre_articulo_ama, "[\n]", "")

nombre_articulo_ama <- nombre_articulo_ama[0:58]
```

Ebay
```{r}
clase_nombre_articulo_eba <- ".s-item__title"

articulo_eba <- html_nodes(web_eba,clase_nombre_articulo_eba)

nombre_articulo_eba <- html_text(articulo_eba)

nombre_articulo_eba <- nombre_articulo_eba[0:58]
```

"html_nodes" permite extaer las partes deseadas del código HTML.
"html_text" transformamos a texto.

# 9.5.2 Precio de artículos

Amazon
```{r}
clase_precio_articulo_ama <- ".a-price-whole"

articulo_ama <- html_nodes(web_ama,clase_precio_articulo_ama)

precio_articulo_ama <- html_text(articulo_ama)

precio_articulo_ama <- gsub(",",".",precio_articulo_ama)
 
precio_articulo_ama <- as.numeric(precio_articulo_ama)

precio_articulo_ama <- precio_articulo_ama[0:58]
```

Ebay
```{r}
clase_precio_articulo_eba <- ".s-item__price"

articulo_eba <- html_nodes(web_eba,clase_precio_articulo_eba)

precio_articulo_eba <- html_text(articulo_eba)

precio_articulo_eba <- gsub("EUR","",precio_articulo_eba)

precio_articulo_eba <- gsub(",",".",precio_articulo_eba)
 
precio_articulo_eba <- as.numeric(precio_articulo_eba)

precio_articulo_eba <- precio_articulo_eba[0:58]
```

# 9.5.2 Link de compra de los artículos

Amazon
```{r}
claseIdentificacionArticulo_ama <- ".s-line-clamp-2"

articulo_ama <- html_nodes(web_ama, claseIdentificacionArticulo_ama)

finLinkCompra_ama <- html_nodes(articulo_ama, ".a-link-normal") %>% html_attr('href')

#Al finLinkCompra_ama hay que añadirle antes "https://www.amazon.es" para que funcione
linkCompra_ama <- str_c("https://www.amazon.es", finLinkCompra_ama)

linkCompra_ama <- linkCompra_ama[0:58]

```

Ebay
```{r}
claseIdentificacionArticulo_eba <- ".s-item__info"

articulo_eba <- html_nodes(web_eba, claseIdentificacionArticulo_eba)

linkCompra_eba <- html_nodes(articulo_eba, ".s-item__link") %>% html_attr('href')

linkCompra_eba <- linkCompra_eba[0:58]

```

# 9.5.2 Link de imagenes de artículos

Amazon
```{r}
claseIdentificacionArticulo_ama <- ".s-image-tall-aspect"

articulo_ama <- html_nodes(web_ama, claseIdentificacionArticulo_ama)

linkImagen_ama <- html_nodes(articulo_ama, ".s-image") %>% html_attr('src')


linkImagen_ama <- linkImagen_ama[0:58]
```

Ebay
```{r}
claseIdentificacionArticulo_eba <- ".s-item__image"

articulo_eba <- html_nodes(web_eba, claseIdentificacionArticulo_eba)

linkImagen_eba <- html_nodes(articulo_eba, ".s-item__image-img") %>% html_attr('src')

linkImagen_eba <- linkImagen_eba[0:58]

```

## 10. Dataset

Unimos todos los atributos de los diferentes artículos

Amazon
```{r}
Amazon <- data.frame(Producto = nombre_articulo_ama, Precio = precio_articulo_ama, Link = linkCompra_ama, Imagen = linkImagen_ama)
```

Representamos el comportamiento de los precios en Amazon
```{r}
barplot(precio_articulo_ama, main = "Precios de paraguas en Amazon")
```
Ebay
```{r}
Ebay <- data.frame(Producto = nombre_articulo_eba, Precio = precio_articulo_eba, Link = linkCompra_eba, Imagen = linkImagen_eba)
```
Representamos el comportamiento de precios en Ebay
```{r}
barplot(precio_articulo_eba, main = "Precios de paraguas en Ebay")
```

```{r}
summary(precio_articulo_ama)
```

```{r}
summary(precio_articulo_eba)
```

Observamos que los precios son menores en Ebay.

Exportamos a csv

```{r}
write_csv(Amazon, file = "../datasets/Amazon.csv")
write_csv(Ebay, file= "../datasets/Ebay.csv")
```

